臺灣高等法院臺南分院民事判決　九十一年度上字第四一號　Ｋ
　　　上　訴　人
　　　即被上訴人　丙　○　○
　　　即被上訴人　吉鵬實業股份有限公司
　　　法定代理人　甲 ○ ○○.
　　　被 上 訴人　乙　○　○.
右當事人間請求侵權行為損害賠償事件，上訴人丙○○對於中華民國九十年十一月十
四日台灣台南地方法院第一審判決（九十年度訴字第九五二號）提起上訴及追加之訴
，上訴人吉鵬實業股份有限公司提起上訴，本院判決如左：
    主      文
原判決主文第一項關於命上訴人吉鵬實業股份有限公司、被上訴人乙○○應連帶給付
上訴人丙○○超過新台幣壹佰零捌萬仟玖佰柒拾貳元，及自民國九十年八月二日起
至清償日止，按週年利率百分之五計算之利息及其假執行之宣告暨該部分訴訟費用之
裁判，均廢棄。
右開廢棄部分，上訴人丙○○在第一審之訴及其假執行之聲請均駁回。
上訴人吉鵬實業股份有限公司其餘之上訴駁回。
上訴人丙○○之上訴駁回。
上訴人吉鵬實業股份有限公司、被上訴人乙○○應再連帶給付上訴人丙○○新台幣伍
拾貳萬肆仟零肆拾肆元，及自民國九十年十二月十一日起至清償日止，按週年利率百
分之五計算之利息。
前項上訴人丙○○勝訴部分，於其以新台幣壹拾柒萬元為上訴人吉鵬實業股份有限公
司、被上訴人乙○○供擔保後，得假執行；上訴人吉鵬實業股份有限公司、被上訴人
乙○○於假執行程序實施前以新台幣伍拾貳萬肆仟零肆拾肆元為上訴人丙○○預供擔
保後，得免為假執行。
上訴人丙○○其餘追加之訴及其假執行之聲請均駁回。
第一、二審之訴訟費用（除確定部分外），由上訴人吉鵬實業股份有限公司、被上訴
人乙○○連帶負擔二分之一，餘由上訴人丙○○負擔。
上訴人丙○○追加之訴之訴訟費用，由上訴人吉鵬實業股份有限公司、被上訴人乙○
○連帶負擔二十分之十一，餘由上訴人丙○○負擔。
    事      實
甲、上訴人即被上訴人丙○○部分：
一、聲明：
（一）上訴及擴張聲明部分：求為判決：(一)原判決關於駁回上訴人在第一審其餘之訴
      及該部份假執行之聲請暨命訴訟費用部分之裁判均廢棄。(二)右廢棄部份，被上
      訴人等應連帶給付上訴人新台幣（下同）五十七萬八千四百九十四元，及自民
      國（下同）九十年八月二日起至清償日止，按週年利率百分之五計算之利息。
      (三)被上訴人應再連帶給付上訴人九十五萬二千一百六十八元，及自九十年十二
      月十一日起至清償日止，按週年利率百分之五計算之利息。(四)第一審廢棄部份
      及第二審訴訟費用由被上訴人負擔。(五)第二、三項聲明願供擔保請准予假執行
      。
（二）答辯聲明部分：求為判決：(一)上訴駁回。(二)第二審訴訟費用由上訴人負擔。
二、陳述：除與原判決記載相同者，予以引用外，另補稱略以：
（一）對原判決駁回部份：原判決認上訴人對其使用人官吉飛之過失應與自己之過失
      負同一責任，被上訴人乙○○既主張過失相抵，上訴人自應負擔百分之四十之
      過失責任比例，又上訴人已請領汽車第三人強制責任險保險金六十三萬九千九
      百七十元，另被上訴人乙○○亦已支付二萬元慰問金，此總額六十五萬九千九
      百七十元之數額應自上訴人所得請求之損害賠償數額中予以扣除等語。惟上訴
      人使用人官吉飛依原審卷附台灣省台南區車輛行車事故鑑定委員會鑑定意見書
      鑑定意見雖認亦有肇事次因，然原判決逕認被上訴人乙○○僅應負百分之六十
      之過失，並未敘明其認定之依據，顯為判決不備理由。茲以被上訴人乙○○其
      違反道路交通管理處罰條件第四十五條第九款之情節明確，且參照被上訴人乙
      ○○於原審亦自承其已有多次行車違規記錄，顯見被上訴人乙○○平日之駕駛
      習慣非佳，自應令被上訴人乙○○負百分之七十之過失為適當，則上訴人就原
      判決駁回部份，認被上訴人等應再連帶給付五十七萬八千四百九十四元，計算
      方式詳如本院卷第一九二頁附表一所示。
（二）擴張訴之聲明部分：
    (一)按訴之變更或追加，非經他造同意，不得為之。但第二百五十五條第一項第二
      款至第六款之情形，不在此限，民事訴訟法第四百四十六條第一項定有明文。
      經查，上訴人丙○○因本件交通事故，致右側脛腓骨開放性骨折併神經血管受
      損，於八十九年七月十三日因傷口感染，進行右側膝下截肢；同年七月十五日
      因傷口感染往上漫延，於七月十九日進行低位右側膝上截肢，致造成右肢終生
      殘廢，業經台南縣政府鑑定為中度肢殘，並領有身心障礙手冊。而上訴人所受
      之右側膝上截肢之傷害，核與勞工保險殘廢給付標準表第一百十八項一下肢膝
      關節以上殘缺之第五級殘廢情形情形相符，其喪失勞動能力程度為百分之八十
      四．五九。而上訴人為六十七年十一月九日生，受傷時年僅二十二歲，依勞動
      基準法第五十四條規定，年滿六十歲之勞工得強制退休，則上訴人自事故發生
      之時即八十九年七月十日起算至年滿六十歲之一百二十七年十一月八日止，尚
      可工作三十八年又四月（即四百六十個月）。依國內勞工最低基本工資每月為
      一萬五千八百四十元計算，上訴人因右下肢殘廢減少勞動能力之程度為八十四
      ．五九，每月減少之收入應為一萬三千三百九十九元（一五八四０×八四．五
      九％＝一三三九九）依霍夫曼計算法扣除中間利息後，上訴人所可請求一次給
      付之減少勞動能力損害額為三百四十四萬一千四百三十二元，上訴人於原審僅
      就其中八千元部分為請求，而原判決已判決之金額為二百零五萬二千六百二十
      一元。上訴人上訴後擴張聲明為訴之追加，請求被上訴人等再連帶給付一百三
      十八萬八千八百十一元（即0000000－0000000＝0000000）。
    (二)本件上訴人擴張訴之聲明後所可請求之損害賠償總額應為五百零五萬三千八百
      四十元（即(1)減少勞動能力損害額三百四十四萬一千四百三十二元，(2)增加生
      活上之需要一百十一萬二千四百零八元，(3)非財產損害金五十萬元）。另本件
      上訴人已請領之強制責任險之保險金六十三萬九千九百七十元部份，因被上訴
      人吉鵬實業股份有限公司（下稱吉鵬公司）及機車駕駛人官吉飛均有投保強制
      汽車責任保險，就同一保險事故，僅給付一次之保險金。則前揭損害賠償總額
      ，自應先行扣除上開保險金後，再依兩造過失比例予以計算，方屬公平。按汽
      車交通事故之發生，如可歸責於被保險人或加害人以外之第三人者，保險人得
      於給付金額範圍內，代位行使被保險人對於該第三人之損害賠償請求權，強制
      汽車責任保險法第三十一條第一項定有明文。再汽車交通事故涉及二輛以上汽
      車時，對該駕駛人以外之第三人（含車上負載乘客及車外之他人）因此遭受之
      體傷、殘廢或死亡部分，保險人於給付保險金後仍得依該駕駛人之肇事責任比
      例向其求償（見財政部台財保字第六八九０七五０九三五號函示）。準此，本
      件車禍訴外人官吉飛（即機車駕駛人）亦為共同侵權行為人，且經鑑定結果亦
      負次要過失責任，則保險人對訴外人官吉飛及被上訴人吉鵬公司依其過失比例
      均有求償權，則以損害賠償總額先行依過失比例計算後，再將被上訴人吉鵬公
      司所應負擔之數額減除已給付之保險金額，致被上訴人所實際負擔之損害賠償
      額，反低於其應負過失比例之數額。是應以前揭損害賠償總額先行扣除上訴人
      已請領之保險金六十三萬九千九百七十元後，上訴人所可請求之損害額為四百
      四十一萬三千八百七十元，而被上訴人乙○○應負百分之七十之過失，應負之
      損害額為三百零八萬九千七百零九元，再扣除其已給付之二萬元，應為三百零
      六萬九千七百零九元。扣除原判決已認定之一百五十三萬九千零四十七元，被
      上訴人等尚應再連帶給付上訴人一百五十三萬零六百六十二元。其中對原判決
      駁回部份不服之金額為五十七萬八千四九十四元；擴張聲明為訴之追加請求部
      份為九十五萬二千一百六十八元，計算方式詳如本院卷第一九三頁附表二所示
      。
（四）次按「民法第一百八十八條第一項所謂受僱人因執行職務不法侵害他人之權利
      ，不僅指受僱人因執行其所受命令，或委託之職務自體，或執行該職務所必要
      之行為，而不法侵害他人之權利者而言，即職務上予以機會之行為及與執行職
      務之時間或處所有密切關係之行為，在客觀上足認為與其執行職務有關，而不
      法侵害他人之權利者，就令其係為自己利益所為，亦應包括在內。」（最高法
      院八十六年台上字第一四九七號判例參照）。受僱人因執行職務，不法侵害他
      人之權利者，由僱用人與行為人連帶負損害賠償責任，民法第一百八十八條第
      一項定有明文，所謂受僱執行職務，不法侵害他人權利之行為，不僅指受僱人
      職務範圍內之行為而定，即與執行職務相牽連之行為，不法侵害他人權利者亦
      應包括在內。職務上予以機會之行為即屬於與執行職務相牽連之行為（最高法
      院七十三年台上字第四五八０號判決參照）。再民法第一百八十八條第一項所
      謂受僱人因執行職務不法侵害他人之權利，不僅指受僱人職務範圍內之行為而
      言，即與執行職務相牽連之行為，或受僱人藉職務給與之機會而為之不法行為
      ，就令圖利受僱人自己均應包括在內（最高法院八十五年台上字第一三八六號
      判決參照）。依上開判例及判決要旨，受僱人應負之連帶賠償責任，尚非以執
      行職務之行為為限，苟受僱人藉職務上給與之機會所為之不法行為亦應包括在
      內。經查，本件被上訴人乙○○固辯稱，因為九日我母親生病我一急就開走那
      輛車處理完之後就忘記將車開回公司還，隔天去買菜就發生車禍云云。惟查，
      系爭車號ＨＪ—五一九五自小客車既為吉鵬公司所有，苟公司所有之車輛欲交
      付員工者，亦應與其職務有所關連而不可能提供予其私人無償使用之機會。本
      件案發期日八十九年七月十日（星期一）前一天（九日）即星期日，應為通常
      休假日並無上班。而被上訴人吉鵬公司位在台南之廠房係在善化鎮小新營，而
      乙○○之住所在官田鄉社子村，茍乙○○因母親生病需用車送醫豈可能在星期
      日前往公司自行開走系爭車輛？況系爭車輛既為被上訴人吉鵬公司所有，公司
      應負有保管之責，亦不可能將汽車鑰匙任意置放，縱容員工隨便駕駛，是被上
      訴人乙○○辯稱忘記將車開回公司還等語，顯非實情。況被上訴人乙○○在原
      審亦自承第一審卷附之違規紀錄查詢表，自八十七年五月十四日至八十九年四
      月二十一日止共九次違規及八十九年二月十八日、九十年二月三日另有二次違
      規，均係由其所駕駛。足認，系爭車輛確係由被上訴人吉鵬公司交付被上訴人
      乙○○所使用無誤。雖被上訴人吉鵬公司辯稱，乙○○並非以駕駛汽車為其職
      務，然若非乙○○基於職務上之必要，被上訴人吉鵬公司當不致交付被上訴人
      乙○○任由其駕駛，是被上訴人乙○○駕駛系爭車輛肇事，自屬職務上予以機
      會之行為，彰然甚明。
三、證據：除援用第一審所提證據外，補提戶籍謄本一件、財政部０八九０七五０九
    三五號函文影本一件為證。
乙、上訴人即被上訴人吉鵬實業股份有限公司部分：
一、聲明：
（一）上訴聲明：求為判決：(一)原判決關於上訴人吉鵬公司敗訴部分廢棄。(二)右廢棄
      部分被上訴人丙○○在第一審之訴駁回。(三)第一、二審訴訟費用由被上訴人丙
      ○○負擔。
（二）答辯聲明：求為判決：(一)上訴駁回。(二)訴訟費用由上訴人負擔。(三)如受不利判
      決，願供擔保請免假執行。
二、陳述：除與原判決記載相同者，予以引用外，另補稱略以：
（一）緣被上訴人乙○○係受僱於上訴人吉鵬公司，於八十九年七月十日上午七時十
      分，駕駛上訴人吉鵬公司所有之車號ＨＪ—五一九五號自小客車，由台南縣官
      田鄉官田村往社子方向行駛，行經官田村社子之路口時，其行駛之道路係支線
      道，應注意幹道有無來車，且應讓幹道車先行，按其當時狀況又無不能注意之
      情事，竟疏未注意，嗣由訴外人官吉飛駕駛車號ＬＣＰ—七一一號重型機車，
      超速行駛而沿該幹道東向西方向行駛，後載被上訴人丙○○行駛至該路口，因
      閃避不及而遭乙○○之自小客車撞及。官吉飛、丙○○人車倒地，致丙○○受
      有右側脛腓骨開放性骨折併神經血管受損之傷害，於八十九年七月十三日因傷
      口感染，進行右側膝下截肢，同年七月十五日因傷口感染向上蔓延，另於七月
      十九日進行低位右側膝上截肢，致其右肢終生殘廢。經台灣省台南區車輛行車
      事故鑑定委員會南鑑字第八九一三九四號鑑定意見書鑑定結果，乙○○應負主
      要過失責任，訴外人官吉飛則應負次要過失責任。
（二）原審法院據上開事實而認定乙○○就車禍肇事之過失應負百分之六十之過失責
      任，官吉飛應負百分之四十之過失責任。按本件車禍發生時，丙○○係乘坐由
      官吉飛所騎乘之機車，官吉飛自屬丙○○之使用人，乙○○主張依民法第二百
      十七條、第二百二十四條之規定，丙○○應就官吉飛之過失應與自己之過失負
      同一責任，自無不合，即過失相抵，亦堪採認。原審另以車號ＨＪ—五一九五
      號之該自小客車大多為受僱於上訴人吉鵬公司之乙○○駕駛，雖肇事時乙○○
      未得上訴人同意下私自開走該車處理私事，惟依最高法院八十六年度台上字第
      一四九七號判例，而認上訴人對乙○○之侵權行為，應依民法第一百八十八條
      第一項之規定，負連帶侵權行為賠償責任。
（三）按民法第一百八十八條之「執行職務」，可分為「職務上行為」與「與執行職
      務相牽連之行為」，「職務上之行為」包含：執行職務之行為、執行職務時之
      行為方法違法及怠於執行職務，而「與執行職務相牽連之行為」，包含：濫用
      職務之行為及在執行職務時間或處所之行為，前者是利用執行職務為方法，達
      其不法目的之行為，例如：郵差只有送信之職責，竟利用送信機會拆開信函竊
      取信件，或旅舍之服務員有代旅客提行李之職責，竟利用提行李之機會行竊行
      李中之財物；後者是指在執行職務之時間或處所，受僱人之行為，本不能一概
      認為與職務有關（如受僱人在辦公時間招攬民間會以詐取會款，僱用人自不必
      負責），唯如其行為非在執行職務之時間或處所不能發生者，亦應認為與職務
      有關，如：木工在工作時吸菸因而引發火災，旅舍提行李之服務員，在等候搬
      運行李時，因飲用果汁不慎污損旅客託運之西裝等皆是。
（四）本件被上訴人乙○○駕駛上訴人吉鵬公司之自小客車，姑勿論其係在肇事之前
      一日，未得上訴人之同意擅自將之開回家中，且其為上訴人吉鵬公司之副總經
      理，並非以駕駛汽車為其職務，已非執行職務至明，抑且，肇事時是上午七時
      十分，肇事處所非位於乙○○上班至上訴人公司之途中，乙○○辯稱是開自小
      客車去市場買菜，於返回家中時發生車禍，如此乙○○之駕駛上訴人之自用小
      客車之行為，非僅不能認為是「執行職務」（因其職務為副總經理，非以駕駛
      汽車為其職務），亦不能認為是「與執行職務相牽連之行為」，蓋乙○○並非
      以駕駛汽車為其職務，縱或駕駛行為不法（違反交通規則），亦不能認為是濫
      用職務之行為，肇事時又非在執行職務之時間或處所，尤不能認為是非在執行
      職務時間或處所不能發生之行為，而與執行職務相牽連。換言之，乙○○如是
      在上班時間，因公或利用洽公機會辦理私事駕駛汽車肇事，或可認為與執行職
      務相牽連，本件乙○○是在尚未上班之時，開車赴菜市場買菜肇事，即不能認
      為其行為與執行職務相牽連。
（五）本件被上訴人丙○○以：系爭車號：ＨＪ—五一九五號自小客車為上訴人吉鵬
      公司所有，如將公司所有之車輛交予員工，亦應與其職務有所關連，而不可能
      提供予其私人無償使用，況且公司對系爭車輛有保管之責，亦不可能將汽車鑰
      匙任意放置，縱容員工駕駛，再參以乙○○自承多次違規，均是其駕駛，因認
      系爭車輛，確是上訴人吉鵬公司交付乙○○所使用，自屬職務上予以機會之行
      為云云。惟查，系爭車輛為上訴人吉鵬公司所有，但曾多次由上訴人公司員工
      乙○○駕駛，此為不爭之事實，惟被上訴人丙○○仍不能證明本件肇事時，乙
      ○○所駕駛之系爭車輛，是上訴人吉鵬公司交付與其駕駛，況被上訴人丙○○
      亦自承公司不可能提供車輛予員工私人無償使用，是以乙○○在原審辯稱：「
      因為九日我母親生病，我一急就開走那輛車，處理完後，就忘記開回公司還，
      隔天去買菜回來就發生車禍」（參見一審卷第十三頁），乙○○確是未徵得上
      訴人吉鵬公司之同意，利用假日無人管理時，私自開走系爭車輛，且肇事時是
      開車去買菜，因上班時間未到，且行車方向相反，如此即不能認為系爭車輛是
      上訴人吉鵬公司交付乙○○執行職務之用。
（六）其次，上訴人公司上班時間為上午八時至下午五時，本件肇事時為上午七時十
      分，當時乙○○駕車由官田村往社子村方向行駛，可知確是由隆田村之菜市場
      買菜要返回社子之家中，而乙○○上班處為在南邊善化鎮小新營之工廠，足見
      乙○○並非開車上班而是買菜返家途中肇事，如此絕非為上訴人「執行職務」
      至明。而所謂「與執行職務相牽連之行為」，應是指濫用職務之行為（如乙○
      ○利用外出洽公機會處理私事而肇事）或在執行職務時間或處所之行為（如乙
      ○○在上班時為私事爭吵傷人），本件是乙○○未得上訴人吉鵬公司同意，私
      自駕車使用，並在上班以外之時間，赴菜市場買菜時肇事，確非與執行職務相
      牽連之行為，應不能令上訴人吉鵬公司負連帶賠償責任。
（七）再者，原審判決引用八十六年台上字第一四九七號判例，依據裁判全文可知：
      該案件是證券公司未受命代客戶保管股票、存摺、印章及代客操作之受僱人，
      唯該受僱人在証券公司之營業場所及營業時間內，私下代客戶保管股票、存摺
      及印章，並代客戶操作股票，如此受僱人自屬「在執行職務時間或處所之行為
      」，最高法院以原判決認僱用人不必負責，尚非無研求之餘地云云。而本件乙
      ○○駕駛自小客車肇事，確非在執行職務時間或處所之行為，自不能遽認為與
      執行職務相牽連之行為。另被上訴人丙○○在原審又提七十三年度台上字第四
      五八０號及八十五年度台上字第一三八六號判決，因僅有判決要旨，判決所認
      事實是否與本件相同或近似無法瞭解，並無參考之價值。
（八）又被上訴人丙○○在原審提出最高法院七十三年度台上字第四五八０號，八十
      五年度台上字第一三八六號判決，主張受僱人與執行職務相牽連之行為，僱用
      人仍應負責，惟據七十三年度台上字第四五八號判決，是受僱人在工作之工廠
      口角，將被害人踢倒在鋸台，致被害人頭部被鋸裂死亡，八十五年度字第一三
      八六號判決，是受僱人擔任證券公司營業員時，利用工作上之機會，將訴外人
      寄予客戶之盈餘轉增資配股通知書（寄到工作場所）予以侵占，並冒領（利用
      工作機會查知印鑑式樣而偽造印鑑）增資配股股票，上開二案例，皆為「執行
      職務之時間、處所之行為」，屬「與執行職務相牽連之行為」，均與本件案情
      截然有異，不能以此類彼。
（九）另查，乙○○是否執行職務，與所駕駛之車輛毫無關係，苟是在執行職務，如
      外出洽公、接待客戶，縱或非駕駛上訴人之自小客車而肇事，仍應認為是執行
      職務，上訴人自應連帶負賠償責任，惟如非屬執行職務，亦非與執行職務相牽
      連之行為，則其駕駛上訴人之自小客車，仍不能令上訴人負連帶賠償責任。本
      件原審法院以肇事之自小客車時常為乙○○所駕駛，即認其駕駛肇事與執行職
      務有關，法理上尤有不合。
（十）按本件被上訴人丙○○主張：原審判決就被上訴人丙○○對其使用人官吉飛之
      過失應與自己過失負同一責任，因此被上訴人丙○○自應負擔百分之四十之過
      失責任比例係屬過高，及原損害總額應先行扣除其已請領之第三人強制責任保
      險金及乙○○支付之慰問金後，再就扣減後所餘數額依兩造過失比例予以分配
      之計算方式，原審判決之計算方式不正確云云。惟查，強制汽車責任保險法第
      三十條規定：「保險人依本法規定給付之保險金，視為加害人或被保險人損害
      賠償金額之一部分；加害人或被保險人受賠償請求時，得扣除之。」，可知強
      制汽車責任險保險金額，應視為事故發生時損害賠償金額之一部，亦即被上訴
      人丙○○所請領之第三人強制責任保險金，係來自上訴人吉鵬公司繳交保費，
      投保其所有車號ＨＪ—五一九五號自小客車之強制責任保險金，性質上屬於被
      保險人賠償責任之承擔或轉嫁，自應於加害人即上訴人吉鵬公司應支付之損害
      賠償金額中扣除，丙○○主張應先由損害賠償總額中，扣除其所領取之保險金
      及慰問金，再依雙方過失比例，算出吉鵬公司應賠償金額，顯然未明察保險金
      是在支付被保險人之賠償責任之本旨，其主張自有違誤。
（十一）至於被上訴人丙○○另主張：雖被上訴人丙○○使用人官吉飛依原審認亦有肇
      事次因，然原判決認乙○○僅應負百分之六十之過失，並未敘明其理認定之依
      據，顯為判決不備理由，而以乙○○違反道路交通管理處罰條例第四十五條第
      九款之情節明確，應負百分之七十之過失始為適當云云，絕非正確。經查官吉
      飛依前開鑑定意見書已有駕駛重機車，行經設有閃光號誌（無動作）岔路口，
      超速行駛，未注意車前狀況之肇事次因行為，且其應警察調查時，亦坦稱：「
      由東向西行駛，突然看見乙○○的車子由路旁開出來，我要閃避，趕緊加速過
      路口，結果閃不過，就撞上了，雙方大約距離三公尺左右。時速約五０公里左
      右。」等語，足見其違規情節亦非輕微，倘官吉飛當時及時煞車減速，而非加
      速通過，縱與乙○○相撞，上訴人之受傷情形必定不甚嚴重，甚至於輕微擦傷
      瘀腫而不致於不幸終生殘廢。原審以乙○○具有肇事主因而判決應負百分之六
      十之過失比例，顯已過重，被上訴人丙○○未自行斟酌官吉飛之重大過失情節
      ，末查乙○○違反道路交通管理處罰條例第四十五條第九款尚屬輕微，而請求
      乙○○應負百分之七十之過失比例，其主張顯非有理。
三、證據：除援用第一審所提證據外，補提營利事業登記證一件、工廠登記證一件、
    公司執照一件、最高法院八十六年台上字一四九七號判例、八十五年度台上字第
    一三八六號判決、七十三年度台上字第四五八０號判決、員工名冊一件、汽車新
    領牌照說明書二件（均影本）、照片二幀為證。
丙、被上訴人乙○○部分：
一、聲明：求為判決：(一)上訴及追加之訴均駁回。(二)訴訟費用由上訴人負擔。(三)如受
    不利判決，願供擔保請免為假執行。
二、陳述：除與原判決記載相同者，予以引用外，另補稱略以：
（一）對原審判決之金額、責任負擔均沒有意見。對上訴人丙○○主張之肇事責任由
      被上訴人乙○○負擔百分之七十及其追加之金額均不同意。
（二）車牌號碼ＨＪ—五一九五號車輛是公務車，肇事前因為接到電話，說我母親生
      病，車鑰匙放在桌上，我就開車回家，次日早上是開車去買菜。
丁、本院依職權向台灣台南地方法院檢察署（下稱台南地檢署）調閱八十九年度偵字
    第一三七三九號被告乙○○過失傷害案全卷；向財政部財稅資料中心函調丙○○
    、乙○○、甲○○○、及吉鵬公司之最新所得稅申報資料及財產資料；向內政部
    勞工保險局函查乙○○歷年勞工保險投保資料。
    理      由
一、按訴之變更或追加，非經他造同意，不得為之。但第二百五十五條第一項第二款
    至第六款之情形，不在此；訴狀送達後，原告不得將原訴變更或追加他訴。但擴
    張或減縮應受判決事項之聲明者，不在此限，民事訴訟法第四百四十六條第一項
    、第二百五十五條第一項第三款各有明定。本件上訴人丙○○於原審法院，依侵
    權行為損害賠償之法律關係原請求被上訴人乙○○、上訴人吉鵬公司應連帶給付
    三百六十九萬二千一百二十一元（含減少勞動能力損害額二百零七萬九千七百十
    二元、增加生活上需要費用一百十一萬二千四百零九元、非財產損害金五十萬元
    ），其於本院追加請求如前所陳之九十五萬二千一百六十八元及法定遲延利息，
    核其為擴張應受判決事項之聲明，不待被上訴人之同意，應許其追加。
二、本件上訴人丙○○起訴主張：被上訴人乙○○於八十九年七月十日上午七時十分
    ，駕駛車號ＨＪ—五一九五號自小客車，由台南縣官田鄉官田村住社子方向行駛
    ，行經官田村社子之路口時，應注意其行駛之道路係支線道，應注意幹道有無來
    車，且應讓幹道車先行，按其當時狀況又無不能注意之情事，竟疏未注意，以致
    由訴外人官吉飛駕駛車號ＬＣＰ—七一一重型機車，沿該幹道東向西方向行駛，
    後載上訴人丙○○行駛至該路口，因閃避不及而遭乙○○自小客車撞及。官吉飛
    、丙○○人車倒地。致上訴人丙○○受有右側脛腓骨開放性骨折併神經血管受損
    之傷害，爰依侵權行為之法律關係，訴請被上訴人連帶給付(一)減少勞動能力損害
    額二百零七萬九千七百十二元、(二)增加生活上需要費用一百十一萬二千四百零九
    元、(三)非財產損害金五十萬元，合計為三百六十九萬二千一百二十一元及法定遲
    延利息之判決（原審判准一百五十三萬九千零四十七元及法定遲延利息，而駁回
    上訴人丙○○其餘請求部分，上訴人丙○○就其敗訴部分提起上訴，請求之金額
    為五十七萬八千四九十四元，並於上訴後擴張聲明追加請求九十五萬二千一百六
    十八元及法定遲延利息；上訴人吉鵬公司亦就其敗訴部分提起上訴；被上訴人乙
    ○○就其敗訴部分並上訴。惟因上訴人吉鵬公司係合併連帶債務之共同理由提起
    上訴，故其上訴之該部分如有理由，則其效力及於被上訴人乙○○，合先敘明）
    。
三、上訴人吉鵬公司則以：(一)乙○○如是在上班時間，因公或利用洽公機會辦理私事
    駕駛汽車肇事，或可認為與執行職務相牽連，本件乙○○是在尚未上班之時，開
    車赴菜市場買菜肇事，即不能認為其行為與執行職務相牽連。(二)強制責任保險金
    ，性質上屬於被保險人賠償責任之承擔或轉嫁，自應於加害人應支付之損害賠償
    金額中扣除，上訴人丙○○主張應先由損害賠償總額中，扣除其所領取之保險金
    及慰問金後，再就扣減後所餘數額依兩造過失比例予以分配之計算方式，算出吉
    鵬公司應賠償金額，顯然未明察保險金是在支付被保險人之賠償責任之本旨，其
    主張自有違誤。被上訴人乙○○則以：對原審判決之金額、責任負擔均沒有意見
    。對上訴人丙○○主張之肇事責任由被上訴人乙○○負擔百分之七十及其追加之
    金額均不同意等語，資為抗辯。
四、按「受僱人因執行職務，不法侵害他人之權利者，由僱用人與行為人連帶負損害
    賠償責任。但選任受僱人及監督其職務之執行，已盡相當之注意或縱加以相當之
    注意而仍不免發生損害者，僱用人不負賠償責任。」民法第一百八十八條第一項
    定有明文，本條所謂受僱人因執行職務不法侵害他人之權利，不僅指受僱人因執
    行其所受命令，或委託之職務自體，或執行該職務所必要之行為，而不法侵害他
    人之權利者而言，即受僱人之行為，在客觀上足認為與其執行職務有關，而不法
    侵害他人之權利者，就令其為自己利益所為亦應包括在內（最高法院四十二年度
    台上字第一二二四號判例參照）。
    本件車禍之發生，被上訴人乙○○所駕駛之自小客車為上訴人吉鵬公司所有車號
    ＨＪ—五一九五號自小客車，而被上訴人乙○○又屬上訴人吉鵬公司之員工，雖
    其二人均否認係執行職務之行為，被上訴人乙○○辯稱係在未得上訴人吉鵬公司
    之同意下，私自將上開自小客車開走，處理私事而肇事云云。查本件車禍發生之
    時間在早上七時十分、肇事地點雖非位於被上訴人乙○○住處至上訴人吉鵬公司
    所在地之路途中。惟查，上訴人吉鵬公司除本件肇事之汽車外，只有另一部賓士
    汽車供董事長使用，而本件肇事汽車係上訴人吉鵬公司公務車等情，有該二車之
    新領汽車牌照說明書影本二紙在卷可參，並為被上訴人乙○○、上訴人吉鵬公司
    陳明在卷（見本院卷第一三一、一四八、一四九頁）。且查本件肇事汽車，除車
    禍當日係由被上訴人乙○○駕駛外，自八十七年五月十四日起至八十九年四月二
    十一日止，該自小客車共計有九次違規紀錄，有上訴人丙○○所提之查詢結果可
    證（見原審卷第三六、四０頁），而該九次違規紀錄均係由被上訴人乙○○所駕
    駛之事實，亦為上訴人吉鵬公司、被上訴人乙○○二人所不爭執（見原審卷第四
    八－四九頁），堪認上訴人丙○○主張被上訴人乙○○駕駛該自小客車之次數極
    為頻仍，甚且堪認該車係大多係由被上訴人乙○○所駕駛之事實，尚非無憑。查
    被上訴人乙○○係上訴人吉鵬公司之經理，而該公司所有之車號ＨＪ—五一九五
    號自小客車係公務車又大多係由被上訴人乙○○所駕駛，則上訴人丙○○主張此
    事實與前揭最高法院判例所指，係職務上予以機會之行為及與執行職務之時間或
    處所有密切關係之行為，在客觀上足認為與其執行職務有關等情相符，揆諸上開
    說明，則上訴人丙○○主張上訴人吉鵬公司就被上訴人乙○○之侵權行為，應依
    民法第一百八十八條第一項之規定，負連帶侵權行為賠償責任等情，自無不合，
    是上訴人吉鵬公司上開抗辯，不足為採。
五、關於本件車禍事故責任之歸屬，依卷附照片及警製現場圖析之（見台南地檢署八
    十九年度發查字第五二四號卷第三六－四０頁），系爭道路為三岔路口，被上訴
    人乙○○所駕自小客車之道路為支線，而官吉飛所騎機車之道路為幹線，時速限
    制為四十公里，此觀其路口處設有閃光號誌，被上訴人乙○○行進方向為閃光紅
    燈，而官吉飛行進方向為閃光黃燈益足確定，是雖車禍發生時，該閃光號誌並無
    運作，惟彼此間支線與幹線之關係並不受影響。按「車輛行至無號誌或號誌故障
    而無交通警察指揮之交岔路口，支線道車應暫停讓幹線道車先行。」、「行車車
    速，在市區道路，時速不得超過四十公里，在郊外道路時速不得超過六十公里。
    行經無號誌之交岔路口時，應減速慢行，作隨時停車之準備。」、「汽車行駛時
    ，駕駛人應注意車前狀況及兩車併行之間隔，並隨時採取必要之安全措施。」，
    道路交通安全規則第一百零二條第一項第二款、第九十三條第一項第一、四款、
    第九十四條第三項分別定有明文。本件車禍之發生，被上訴人乙○○行駛道路為
    支線，原應暫停讓幹線道上官吉飛所騎機車先行，乃其並未作暫停動作，違反前
    揭道路交通安全規則第一百零二條第一項第二款之規定，冒然將車身突出進入幹
    線道路內，致與官吉飛所騎機車相撞而肇事，則上訴人丙○○主張被上訴人乙○
    ○就本件車禍之發生為有過失，自非無據；又官吉飛所騎機車雖行駛於幹線道路
    ，惟肇事地點為三岔路口，斯時雖交通號誌無正常運作，官吉飛行駛至交岔路口
    時，原應遵守速限而不超速，甚且要減速慢行，作隨時停車之準備，並隨時注意
    車前狀況，乃其竟超速行駛，未注意車前狀況，且未作隨時停車之準備，致被上
    訴人乙○○冒然將自小客車駛進幹線車道時，其未能及時煞車而相撞，官吉飛之
    過失程度亦非輕，則被上訴人乙○○抗辯官吉飛就本件車禍之發生亦有過失等情
    ，亦堪採認。查本件車禍之肇事責任，經台灣省台南區車輛車事故鑑定委員會鑑
    定結果，亦認「一、乙○○駕駛自小客車，支線道車未讓幹道車先行，為肇事主
    因。二、官吉飛駕駛重機車，行經設有閃光號誌（無動作）岔路口，超速行駛，
    未注意車前狀況，為肇事次因。」亦為同一之認定（見台南地檢署八十九年度發
    查字第五二四號卷第五０頁）。比較被上訴人乙○○與官吉飛二人就車禍肇事之
    過失，本院認被上訴人乙○○應負百分之六十過失責任比例，而官吉飛則應負百
    分之四十之過失責任比例應屬適當，原審亦同此認定，允屬可採。上訴人丙○○
    雖主張應令被上訴人乙○○負百分之七十之過失責任始屬適當，然其未能提出相
    關事證以證明乙○○與官吉飛間之過失比例應為七比三，自難予以憑採。又本件
    車禍發生時，上訴人丙○○係乘坐於由官吉飛所騎乘之機車，官吉飛自屬上訴人
    丙○○之使用人，被上訴人乙○○、上訴人吉鵬公司主張依民法第二百十七條、
    第二百二十四條之規定，上訴人丙○○就官吉飛之過失應與自己之過失負同一責
    任，自無不合，從而被上訴人乙○○、上訴人吉鵬公司主張過失相抵，亦堪採認
    （上訴人丙○○對其因本件車禍所生損害而經被上訴人乙○○、上訴人吉鵬公司
    為過失相抵部分即百分之四十損害部分，依法自得另向第三人官吉飛為請求，並
    此敘明）。
六、按因故意或過失，不法侵害他人之權利者，負損害賠償責任；不法侵害他人之身
    體或健康者對於被害人因此喪失或減少勞動能力或增加生活上之需要時，應負損
    害賠償責任；不法侵害他人之身體或健康者，被害人雖非財產上之損害亦得請求
    賠償相當之金額；第一百八十四條第一項前段、第一百九十三條第一項、第一百
    九十五條第一項分別定有明文。查被上訴人乙○○駕駛上訴人吉鵬公司所有自小
    客車執行職務，因有上開之過失肇生本件事故，上訴人吉鵬公司則為乙○○之僱
    用人已如前述，其二人自應就上訴人丙○○所受之損害負連帶賠償責任。爰就上
    訴人丙○○於原審之請求及於本院上訴暨其於本院追加之訴之各項損害是否允當
    ，逐項析述如次：
（一）就減少勞動能力之損失部分：
      上訴人丙○○因本件車禍之發生，終遭受右膝下截肢之傷害，業據提出診斷證
      明書二件在卷可參（影本，原審九十年營調字第四三號卷第九－一０頁）；自
      屬真實。上訴人丙○○主張其所受上開之傷害依勞工保險殘廢給付標準表，係
      屬障害項目第一一八項之「一下肢膝關節以上殘缺者」之程度，其殘廢等級為
      第五級，喪失勞動能力之程度為百分之八十四‧五九云云。但其未提出其喪失
      勞動能力確為百分之八十四‧五九之比率依據為何。經查，上訴人丙○○所之
      受傷害究竟確實減少多少工作能力，實務上尚無精確之標準可據，惟勞工保險
      條例第五十三條所附之勞工保險殘廢給付標準表，不失為較客觀之標準，本院
      爰採用之。查依勞工保險殘廢給付標準表所示，上訴人丙○○此之傷害係屬障
      害項目第一一八項之「一下肢膝關節以上殘缺者」之程度，其殘廢等級為第五
      級，給付標準為六百四十日。而依勞工保險條例第五十三條附表所示其第一級
      即最高殘廢給付標準為一千二百日，則按其比率，上訴人丙○○之殘廢給付比
      率為一千二百分之六百四十（即百分之五三‧三三），而非上訴人丙○○所主
      張其喪失勞動能力之程度為百分之八四‧五九，故其主張之上開比率委無可取
      。又上訴人丙○○為六十七年十一月九日出生，自本件車禍發生日即八十九年
      七月十日起至滿六十歲之一百二十七年十一月九日止，上訴人丙○○尚得工作
      三十八年又四個月，即四百六十個月，依行政院於八十六年十月十六日所發布
      之基本工資為每月一萬五千八百四十元計算（上訴人於原審係就基本工資一五
      八四０元乘百分之八四．五九即一三三九九元其中之八千元部分請求，復於本
      院擴張起訴聲明，追加請求依基本工資為每月一萬五千八百四十元之百分之八
      十四‧五九計算），再按依照霍夫曼式計算法，扣除法定利息計算之中間利息
      ，四百六十個月之係數為256.00000000。茲按每月一萬五千八百四十元及上訴
      人主張先按一三三九九元數額計算（即一五八四０元之百分之八四．五九），
      各按上開本院審認合理之比率即一二００分之六四０再乘以256.00000000之係
      數，及按上訴人丙○○於原審主張以一萬五千八百四十元乘以0.8459而以其中
      八千元部分先請求部分，再乘以256.00000000之係數之數額分別說明如下：（
      新台幣元之小數點以下四捨五入，下同）
　　　(一)15840元乘640除1200再乘 256.00000000等於0000000元，即經本院審核認上
　　　　訴人丙○○主張其至滿六十歲之減少勞動能力之全部損失總額。
      (二)8000除0.8459乘640除1200再乘256.00000000等於0000000元，即上訴人丙○
        ○於原審請求之每月八千元先還原為原數額（即九四五七元），再依本院審
        認為合理之比率核算，所得出上訴人丙○○主張其至滿六十歲之減少勞動能
        力之全部損失總額。
      (三)15840元乘0.8459等於13399元，上訴人丙○○於原審僅就其中之八千元先請
　　　　求。即8000元乘256.00000000等於 0000000元，即上訴人丙○○於原審主張
　　　　先按每月實際損失八千元計算至其滿六十歲之減少勞動能力之全部損失總額
　　　　。
      查上訴人丙○○於原審主張按其每月實際損失八千元計算（其主張以基本工資
      每月一五八四０元乘以受損比率百分之八四．五九為一三三九九元，為其每月
      損失，但僅先按每月實際損失八千元為請求，經還原後其係先就其中每月損失
      九千四百五十七元為請求），至滿六十歲之減少勞動能力之全部損失，經本院
      審認其勞動能力損失比率按一二００分之六四０計算為當，則其主張之總額依
      上開(二)之計算應為一百二十九萬四千一百六十二元，但原審就此部分竟准如依
      上開(三)計算之二百零五萬二千六百二十一元，其核准超過一百二十九萬四千一
      百六十二元部分，為屬未當。又上訴人丙○○於本院為擴張聲明，主張依基本
      工資每月一五八四０元為基準，再按本院審認其勞動能力損失比率一二００分
      之六四０計算，其總額依上開(一)之計算應為二百十六萬七千五百六十八元，即
      上訴人丙○○主張其至滿六十歲之減少勞動能力之損失總額應為二百十六萬七
      千五百六十八元，再與上開上訴人丙○○於原審之請求，經核准如上開(二)計算
      所得數額相減，其餘額八十七萬三千四百零六元（即0000000-0000000=873406
      ），為上訴人丙○○於本院擴張聲明追加勞動力損失部分，經本院准許之數額
      。
（二）增加生活上之需要部分：
      上訴人丙○○因本件車禍而造成右膝下截肢，為輔助其行動，有裝置義肢之必
      要，上訴人主張其因裝置義肢，每六年換裝一次，計至滿六十四歲為止，共須
      裝換七次，依霍夫曼計算法扣除中間利息後，可請求一次給付之總額為一百十
      一萬二千四百零八元等情，復為被上訴人乙○○、上訴人吉鵬公司所不爭，爰
      予採信，乃准許此數額為上訴人丙○○增加生活上需要所得請求之金額。
（三）非財產上損害部分：
      上訴人丙○○因被上訴人乙○○之駕駛過失致受有上開之傷害，查上訴人丙○
      ○為六十七年十一月八日出生，距本件車禍之發生，尚未滿二十二歲，值青春
      年華，正準備踏入社會之黃金年代，其因遭此車禍而喪失一肢，終身須靠義肢
      扶助始能勉強行走，對上訴人丙○○之心理造成之傷害顯非輕微，本院審酌兩
      造身分、地位、經濟狀況（以上參看兩造供述及財政部財稅資料中心九十一年
      三月十一日資五字第九一０四三三四八號函附資料；本院卷第六０－八七頁）
      及上訴人丙○○所受重傷害之痛苦程度，認上訴人丙○○其請求非財產上損害
      五十萬元，核屬相當，且復為被上訴人乙○○、上訴吉鵬公司所不爭，爰准以
      五十萬元為上訴人丙○○之非財產上損害金額。
（四）綜上，本件上訴人丙○○於原審起訴部分，共可請求之損害賠償總額為二百九
      十萬六千五百七十元（即含減少勞動能力損害額一百二十九萬四千一百六十二
      元、增加生活上之需要一百十一萬二千四百零八元、非財產上損害金五十萬元
　　　，即0000000＋0000000＋500000＝ 0000000），為有理由，應予准許。至於上
　　　訴人丙○○於上訴後擴張聲明為追加之訴部分，其可請求之減少勞動能力損害
　　　額八十七萬三千四百零六元，乃有理由，亦應准許。
七、又按損害之發生或擴大，被害人與有過失者，法院得減輕賠償金額或免除之；民
    法第二百十七條第一項定有明文。本件被上訴人乙○○駕駛自小客車，支線道車
    未讓幹道車先行，為肇事主因；官吉飛駕駛重機車，行經設有閃光號誌岔路口，
    超速行駛，未注意車前狀況，為肇事次因，而本件車禍發生時，上訴人丙○○係
    乘坐由官吉飛所騎乘之機車，官吉飛自屬上訴人丙○○之使用人，依民法第二百
    十七條、第二百二十四條之規定，上訴人丙○○就官吉飛之過失應與自己之過失
    負同一責任，經斟酌官吉飛與被上訴人乙○○就本件車禍發生之原因力強弱，本
    院認被上訴人乙○○就本件車禍應負較重之百分之六十之過失責任，上訴人丙○
    ○應負較輕之百分之四十之過失責任，已如前述，自應減輕被上訴人乙○○、上
    訴人吉鵬公司百分之四十之賠償金額。依此計算，上訴人丙○○於原審之請求經
    准許之損害賠償總額為二百九十萬六千五百七十元之百分之六十即一百七十四萬
    三千九百四十二元（0000000×60﹪＝0000000）。暨上訴人丙○○於上訴後擴張
    聲明為追加之訴經核准之減少勞動能力損害額八十七萬三千四百零六元之百分之
    六十即五十二萬四千零四十四元（873406×60﹪＝524044）。
八、另按「被保險汽車發生汽車交通事故，受益人得在本法規定之保險金額內，直接
    向保險人請求保險金」；「保險人依本法規定給付之保險金，視為加害人或被保
    險人損害賠償金額之一部分，加害人或被保險人受賠償請求時，得扣除之」；強
    制汽車責任保險法第二十八條及第三十條分別定有明文。查本件上訴人丙○○已
    請領汽車第三人強制責任保險金六十三萬九千九百七十元，另被上訴人乙○○亦
    已支付二萬元慰問金予上訴人丙○○，合計為六十五萬九千九百七十元，為兩造
    所不爭執，自應視為上訴人丙○○所得請求之損害賠償之一部分予以扣除。
    上訴人丙○○固主張：原損害總額應先行扣除其已請領之第三人強制責任保險金
    及乙○○支付之慰問金後，再就扣減後所餘數額依兩造過失比例予以分配之計算
    方式，並提出財政部台財保字第六八九０七五０九三五號函，主張汽車交通事故
    涉及二輛以上汽車時，對該駕駛人以外之第三人（含車上負載乘客及車外之他人
    ）因此遭受之體傷、殘廢或死亡部分，保險人於給付保險金後仍得依該駕駛人之
    肇事責任比例向其求償；認原審判決之計算方式不正確云云。
    惟查，依強制汽車責任保險法第三十條之規定，保險人依本法規定給付之保險金
    ，視為加害人或被保險人損害賠償金額之一部分；加害人或被保險人受賠償請求
    時，得扣除之；即被上訴人丙○○所請領之第三人強制責任保險金，性質上屬於
    被保險人賠償責任之承擔或轉嫁，自應於加害人即上訴人吉鵬公司應支付之損害
    賠償金額中扣除。至於汽車交通事故涉及二輛以上汽車時，對該駕駛人以外之第
    三人（含車上負載乘客及車外之他人）因此遭受之體傷、殘廢或死亡部分，保險
    人於給付保險金後仍得依該駕駛人之肇事責任比例向其求償，此乃日後二車之保
    險人如何分擔危險或理賠之問題，即吉鵬公司肇事車之保險人與官吉飛肇事機車
    之保險人間如何分擔保險理賠及可否向有過失責任之肇事者求償之問題，屬另一
    事件，與本件訴訟無涉，上訴人丙○○就此部分尚有誤會，其抗辯不足採信。
    從而上訴人丙○○起訴時所請求經准許之賠償總金額為一百七十四萬三千九百四
    十二元，經扣減上開上訴人丙○○已領取之賠償金額六十五萬九千九百七十元後
    ，於餘額一百零八萬三千九百七十二元之範圍內之請求，為屬有據，應予准許。
    原判決主文第一項命上訴人吉鵬公司、被上訴人乙○○應連帶給付上訴人丙○○
    一百五十三萬九千零四十七元及法人遲延利息，其超過一百零八萬三千九百七十
    二元及其法定遲延利息部分，尚有未洽，上訴人吉鵬公司對此部分為上訴，於法
    有據，自應由本院就原判決上開不當部分，廢棄改判如主文第一、二項所示，又
    本判決並非基於吉鵬公司之個人關係者，其效力及於被上訴人乙○○。而上訴人
    吉鵬公司其餘部分之上訴，則無所據，應予駁回。又上訴人丙○○於原審之請求
    僅於一百零八萬三千九百七十二元及其法定遲延利息部分為屬可採，是其就原審
    不利其部分之判決提起上訴，指摘原判決不當，請求被上訴人乙○○、上訴人吉
    鵬公司應連帶給付上訴人五十七萬八千四百九十四元及其遲延利息云云，並無所
    據，應予駁回。另上訴人丙○○於本院為訴之追加擴張聲明請求被上訴人乙○○
    、上訴人吉鵬公司應再連帶給付上訴人九十五萬二千一百六十八元及其遲延利息
    部分，就其中五十二萬四千零四十四元及自擴張聲明狀繕本送達對造之翌日即九
    十年十二月十一日起至清償日止按週年利率百分之五計算之利息部分，請求被上
    訴人乙○○、上訴人吉鵬公司再連帶給付，為屬有據，應予准許；超過此部分追
    加之訴之請求，為無所據，應予駁回。又本件上訴人丙○○追加之訴勝訴部分加
    上於原審勝訴部分之金額合計已逾新台幣一百五十萬元，依法仍得上訴第三審，
    是上訴人丙○○就追加之訴勝訴部分陳明願供擔保請准宣告假執行，及上訴人吉
    鵬實業股份有限公司、被上訴人乙○○就該部分陳明願供擔保請准免為假執行，
    經核均無不合，爰酌定相當擔保金額分別准許之。至於上訴人丙○○追加之訴敗
    訴部分，假執行之聲請失其附麗，應併駁回。
九、據上論結，本件上訴人丙○○之上訴為無理由，其追加之訴為一部有理由，一部
    無理由，上訴人吉鵬公司之上訴為一部有理由，一部無理由，依民事訴訟法第四
    百五十條、第四百四十九條第一項、第三百九十條第二項、第三百九十二條、第
    七十八條、第七十九條、第八十五條第二項，判決如主文。
中　　華　　民　　國　  　九 十 一　　　年　 　 七　 　 月　  　二  　　日
　　　　　　　　　　　　　　　　　　臺灣高等法院臺南分院民事第三庭
~B1審判長法官　林　　輝　　雄
~B2　　　法官　徐　　宏　　志
~B3　　　法官　王　　明　　宏
右為正本係照原本作成。
如對本判決上訴，須於判決送達後廿日內向本院提出上訴狀，未表明上訴理由者，應
於上訴後廿日內，向本院提出理由書。
中　　華　　民　　國　  　九 十 一　　　年　 　 七　 　 月　  　五  　　日
　　　　　　　　　　　　　　　　　　　　法院書記官　侯　　瑞　　富
